臺灣桃園地方法院刑事判決　　　　　　　　　　　　九十三年度訴字第一Ｏ六八號
　　公　訴　人　臺灣桃園地方法院檢察署檢察官
　　被　　　告　甲○○　男　四.
右列被告因違反毒品危害防制條例案件，經檢察官提起公訴（九十三年度毒偵字第一
二○二號），本院裁定進行簡式審判程序，判決如左：
    主  文
甲○○連續施用第一級毒品，累犯，處有期徒刑捌月，扣案之分裝杓貳支及注射針筒
壹支均沒收。
    事  實
一、甲○○前於民國八十六年間，因違反肅清煙毒條例案件，經本院判處有期徒刑三
    年三月確定，而於八十八年五月二十一日因假釋出監付保護管束，後經撤銷假釋
    ，繼續執行殘刑，並於九十年十月二十八日縮短刑期執行完畢。其又曾因施用第
    二級毒品案件，經本院於八十九年一月二十三日以八十九年度毒聲字第五七六號
    裁定送觀察勒戒後，認有繼續施用毒品之傾向，再經臺灣桃園地方法院檢察署檢
    察官聲請本院於八十九年二月十五日以八十九年度毒聲字第一Ｏ九九號裁定送強
    制戒治，嗣於八十九年六月二十八日，經本院以八十九年毒聲字第四三九六號裁
    定停止戒治並付保護管束，於八十九年七月十八日停止戒治出所，後於九十年二
    月十四日保護管束期滿，並經臺灣桃園地方法院檢察署檢察官於九十年四月二十
    三日以九十年度戒偵字第四Ｏ二號為不起訴處分確定在案。詎甲○○猶不知惕勵
    ，竟基於施用第一級毒品之概括犯意，自九十三年三月十四日上午某時起至同月
    十五日二十二時許止，連續在桃園縣桃園市○○街某處工地及其位於桃園縣中壢
    市興泰新村三二號住處等處，先使用其所有之分裝杓將第一級毒品海洛因置入其
    所有之針筒注射後，再以針筒注射之方式，施用第一級毒品海洛因二次。嗣於九
    十三年三月十六日上午八時三十分許，在桃園縣桃園市○○路八三八巷八號為警
    查獲，並扣得其所有供施用第一級毒品之分裝杓二支及注射針筒一支。
二、案經桃園縣政府警察局桃園分局報請臺灣桃園地方法院檢察署檢察官偵查起訴。
    理  由
一、本件經檢察官提起公訴，被告甲○○於準備程序中就被訴事實為有罪之陳述，經
    受命法官告知簡式審判程序之旨，並聽取公訴人及被告之意見後，由合議庭裁定
    進行簡式審判程序，合先敘明。
二、訊據被告甲○○對於右揭時、地，連續施用第一級毒品海洛因二次之事實坦承不
    諱，又經將被告為警查獲後，於九十三年三月十六日十六時四十分許所採集之尿
    液送驗結果，亦呈嗎啡陽性反應，有桃園縣衛生局出具之不法藥物尿液檢定書一
    紙在卷可稽（附於偵查卷第五二頁），此外，復有查獲現場照片十幀附卷足佐（
    附於偵查卷第十九至二三頁），及被告所有供其施用第一級毒品之分裝杓二支及
    注射針筒一支扣案為憑，是認被告上開任意性自白，應與事實相符，堪以採信。
    綜上，本件事證明確，被告右揭犯行足可認定，應依法論科。
三、核被告甲○○所為，係犯毒品危害防制條例第十條第一項之施用第一級毒品罪。
    被告非法持有第一級毒品海洛因，進而施用，其持有之低度行為應被施用之高度
    行為所吸收，不另論其非法持有毒品之罪。又被告先後二次施用第一級毒品海洛
    因之犯行，時間緊接，犯罪構成要件相同，顯係基於概括犯意為之，為連續犯，
    應依刑法第五十六條之規定以一罪論，並加重其刑。查被告前於八十六年間，因
    違反肅清煙毒條例案件，經本院判處有期徒刑三年三月確定，而於八十八年五月
    二十一日因假釋出監付保護管束，後經撤銷假釋，繼續執行殘刑，並於九十年十
    月二十八日縮短刑期執行完畢，此有全國刑案資料查註表、臺灣高等法院被告全
    國前案紀錄表各一份在卷可參，被告於前案執行完畢後五年內再犯本件有期徒刑
    以上之罪，為累犯，應依法遞加重其刑。次查，被告曾因施用第二級毒品案件，
    經本院於八十九年一月二十三日以八十九年度毒聲字第五七六號裁定送觀察勒戒
    後，認有繼續施用毒品之傾向，再經臺灣桃園地方法院檢察署檢察官聲請本院於
    八十九年二月十五日以八十九年度毒聲字第一Ｏ九九號裁定送強制戒治，嗣於八
    十九年六月二十八日，經本院以八十九年毒聲字第四三九六號裁定停止戒治並付
    保護管束，於八十九年七月十八日停止戒治出所，後於九十年二月十四日保護管
    束期滿，並經臺灣桃園地方法院檢察署檢察官於九十年四月二十三日以九十年度
    戒偵字第四Ｏ二號為不起訴處分確定在案，有上開案件之不起訴處分書（附於偵
    查卷第四三頁）、上開被告全國前案紀錄表及刑案資料查註紀錄表各一份附卷為
    憑，其於前次強制戒治執行完畢釋放後，五年內再犯毒品危害防制條例第十條第
    一項之罪，是依同條例第二十三條第二項之規定，應予依法追訴。爰審酌被告前
    經臺灣桃園地方法院檢察署檢察官以其經強制戒治期滿，而為不起訴處分確定後
    ，仍不知悔改、警惕，猶繼續施用毒品，本不宜寬貸，惟此乃自戕行為及被告本
    件施用毒品期間非長、犯後已坦承悔悟等一切情狀，量處如主文所示之刑。
四、末查，前述扣案之分裝杓二支、注射針筒一支，均係被告所有供施用第一級毒品
    所用之物，業據其供承在卷，應依刑法第三十八條第一項第二款規定宣告沒收之
    。至公訴人聲請依毒品危害防制條例第十八條第一項之規定，將上開扣案物宣告
    沒收銷燬之，尚有未洽，併此敘明。
據上論斷，應依刑事訴訟法第二百七十三條之一第一項、第二百九十九條第一項前段
，毒品危害防制條例第十條第一項，刑法第十一條前段、第五十六條、第四十七條、
第三十八條第一項第二款，判決如主文。
本案經檢察官簡志祥到庭執行職務。
中      華      民      國      九十三    年     九    月    　二十二   日
                                     臺灣桃園地方法院刑事第十二庭
                                         法  官    王  美  玲
右正本證明與原本無異。
如不服本判決，應於判決送達後十日內向本院提出上訴狀( 應附繕本 )，上訴於
臺灣高等法院。
                                         書記官    張  子  涵
中　　　華　　　民　　　國　　九十三　　年　　　九　　　月　　二十三　　日
附錄本案論罪科刑法條：
毒品危害防制條例第十條第一項
施用第一級毒品者，處六月以上五年以下有期徒刑。
